

# Lê Thị Thuỳ Trinh

Trình Dược Viên

## THÔNG TIN LIÊN HỆ

- **1** 07/06/1995
- ♣ Nữ
- **\** 0905 738 750
- ☐ letthuytrinh@gmail.com
- ₹
  74 Huỳnh Thúc Kháng, Hải Châu, Đà Nẵng
- i https://www.facebook.com/gemini.audi

# MỤC TIÊU NGHỀ NGHIỆP

Là một Trình dược viên giỏi

Áp dụng những kinh nghiệm về kỹ năng bán hàng và sự hiểu biết về thị trường để trở thành một nhân viên bán hàng chuyên nghiệp, mang đến nhiều giá trị cho khách hàng. Từ đó giúp Công ty tăng số lượng khách hàng và mở rộng tập khách hàng.

#### KỸ NĂNG

Tin học văn phòng

Tiếng Anh

### SỞ THÍCH

Đọc sách

Học hỏi kinh nghiệm

## HOC VẤN

10/2013 - 05/2018 Đại học Duy Tân

Chuyên ngành: Dược sĩ Đại Học

Tốt nghiệp loại Giỏi, điểm trung bình 3.2

# KINH NGHIỆM LÀM VIỆC

10/2013 - Hiện tại Gia sư tai nhà

06/2014 - 06/2015

Nhân viên bán hàng tại shop giày

10/2017 - 04/2018

Học việc tại Nhà thuốc Hoàng Hồng Đức, Đà Nẵng